【裁判字號】    98,訴,3926
【裁判日期】    990514
【裁判案由】    毒品危害防制條例
【裁判全文】
臺灣臺中地方法院刑事判決              98年度訴字第3926號
公  訴  人  臺灣臺中地方法院檢察署檢察官
被      告  乙○○
選任辯護人  吳光中律師
上列被告因違反毒品危害防制條例案件，經檢察官提起公訴（98
年度偵字第22959 號），本院判決如下：
    主    文
乙○○犯如附表一、二所示之罪，各處如附表一、二所示之刑（
含主刑及從刑）。應執行有期徒刑貳拾壹年陸月，扣案如附表三
編號2 所示之物沒收；未扣案如附表三編號1 所示之物沒收，如
全部或一部不能沒收時，追徵其價額或以其財產抵償之；未扣案
販賣第一、二級毒品所得新臺幣伍萬貳佰元沒收，如全部或一部
不能沒收時，以其財產抵償之。
其餘被訴如附表四所示部分均無罪。
    犯罪事實
一、乙○○（綽號阿國、明哲）前於民國92、93年間因竊盜、施
    用毒品案件，分別經臺灣南投地方法院以92年度易字第432
    號判決判處有期徒刑10月確定、本院以93年度易字第606 號
    判決判處有期徒刑7 月確定及臺灣高等法院臺中分院以93年
    度上訴字第1265號判決判處有期徒刑10月確定，並經臺灣高
    等法院臺中分院以93年度聲字第837 號裁定定應執行有期徒
    刑2 年確定；另於93年間因偽造文書、施用毒品案件，經臺
    灣南投地方法院以93年度投刑簡字第704 號、93年度易字第
    407 號判決分別判處有期徒刑4 月、7 月確定，並經臺灣南
    投地方法院以94年度聲字第4 號裁定定應執行有期徒刑10月
    確定，與上開所定執行刑接續執行，於95年9 月4 日縮短刑
    期假釋出監，假釋期間並付保護管束，於95年11月29日保護
    管束期滿，假釋未經撤銷，視為執行完畢。詎仍不知悔改，
    其明知海洛因、甲基安非他命分別係屬毒品危害防制條例第
    2 條第2 項第1 款、第2 款所公告列管之第一、二級毒品，
    不得非法持有、販賣，竟為獲取利益，分別基於販賣第一、
    二級毒品海洛因、甲基安非他命牟利之犯意，於不詳時、地
    ，向姓名年籍均不詳綽號「阿兄或阿雄」（台語）之人，購
    入不詳數量、價格之海洛因、甲基安非他命後，將海洛因及
    甲基安非他命以夾鏈袋分裝，並以其所使用門號0000000000
    、0000000000號行動電話作為對外聯繫毒品交易時間、地點
    、金額等事宜之聯絡工具，先後於如附表一所示之時間及地
    點，販賣海洛因予附表一所示之丁○○、丙○○、己○○（
    各次販賣之對象、時間、地點及每次販賣所得均詳如附表一
    所載），而獲取價差為利潤。另於如附表二所示之時間及地
    點，販賣甲基安非他命予附表二所示之戊○○（其販賣之時
    間、地點及每次販賣所得均詳如附表二所載），而獲取價差
    為利潤。
二、嗣因臺中市警察局第六分局查得乙○○涉犯販賣毒品情節，
    自98年4 月10日起至98年9 月25日止，分別對乙○○所使用
    之門號0000000000、0000000000號行動電話進行通訊監察，
    而循線於98年9 月21日下午6 時30分許，持本院核發之搜索
    票前往位於臺中縣大里市○○街125 號2 樓居處搜索而查獲
    ，並於同日晚上8 時許，在臺中縣潭子鄉○○路○ 段288 巷
    12號住處搜索，而扣得如附表三編號2 至6 所示之物。
三、案經臺中市警察局第六分局報請臺灣臺中地方法院檢察署檢
    察官偵查起訴。
    理    由
壹、證據能力部分：
一、按被告以外之人（包括證人、鑑定人、告訴人、被害人及共
    同被告等）於審判外之陳述，固屬傳聞證據，依刑事訴訟法
    第159 條之規定，原則上不得為證據，惟按同法第159 條之
    2 規定：「被告以外之人於檢察事務官、司法警察官或司法
    警察調查中所為之陳述，與審判中不符時，其先前之陳述具
    有較可信之特別情況，且為證明犯罪事實存否所必要者，得
    為證據」。證人「先前不一致之陳述」，係指先前於審判外
    陳述之人（證人）現於法院作證，且該審判外之陳述與該證
    人於審判中之證詞相較有不一致之情形。因此後者既於審判
    中作證，即處於法院得親自觀察證人前後陳述不一致之反應
    ，以判斷究何者較為可採，且就詰問而言，因該證人現於法
    院作證，被告不但得對證人現在之證詞進行詰問，亦得詰問
    其先前之陳述。因此，案件於審理時既已賦予被告於審判上
    親自詰問證人之機會，被告對於任何各該證人於警訊中、偵
    查中、或審理中有何不利於被告之證述，均有表示意見之機
    會，則此時，如法院認為先前之陳述較可信、更具證據價值
    時，自得為證據，法院自得就其陳述之內容何者較為可信以
    為判斷，此亦為刑事訟訟法第159 條之2 對於傳聞法則之例
    外規定之意旨。因此，證人丁○○、丙○○、己○○、庚○○、戊○○於警詢之證述，既均於本院審理中，賦予被告詰
    問各該證人之機會，依上開例外規定，為有證據能力。
二、次按刑事被告之詰問權，係指訴訟上被告有在審判庭盤詰證
    人之權利；偵查中檢察官訊問證人，旨在蒐集被告犯罪證據
    ，以確認被告嫌疑之有無及內容，與審判中透過當事人之攻
    防，經由詰問程序調查證人以認定事實之性質及目的有別。
    偵查中辯護人僅有在場權及陳述意見權，此觀刑事訴訟法第
    245 條第2 項前段之規定甚明，檢察官訊問證人並無必須傳
    喚被告使其得以在場之規定，同法第248 條第1 項前段雖規
    定「如被告在場者，被告得親自詰問」，亦僅賦予該在場被
    告於檢察官訊問證人時得親自詰問證人之機會而已，被告如
    不在場，殊難期有親自詰問之可能。此項未經被告詰問之被
    告以外之人於偵查中向檢察官所為之陳述，依刑事訴訟法第
    159 條第1 項、第159 條之1 第2 項之規定，除顯有不可信
    之例外情況外，原則上為「法律規定得為證據」之傳聞例外
    ，依其文義解釋及立法理由之說明，並無限縮於檢察官在偵
    查中訊問證人之程序，應已給予被告或其辯護人對該證人行
    使反對詰問權者，始有證據能力之可言。為保障被告之反對
    詰問權，並與現行法對傳聞例外所建構之證據容許範圍求其
    平衡，證人在偵查中雖未經被告之詰問，倘被告於審判中已
    經對該證人當庭及先前之陳述進行詰問，即已賦予被告對該
    證人詰問之機會，則該證人於偵查中之陳述即屬完足調查之
    證據，而得作為判斷之依據（最高法院97年台上字第405 號
    判決要旨參照）。本件證人丁○○、丙○○、己○○、庚○○、戊○○均已於本院審理時，基於證人地位，經合法具結
    ，並在賦予被告對質詰問機會之情形下為證述，則證人丁○○、丙○○、己○○、庚○○、戊○○於偵查中之陳述均已
    屬完足調查之證據，自得作為本件法院憑斷之論據。
三、另按被告以外之人於審判外之言詞或書面陳述，除法律有規
    定者外，不得作為證據，刑事訴訟法第159 條固定有明文，
    惟被告以外之人於審判外之陳述，雖不符同法第159 條之1
    至之4 規定，而經當事人於審判程序同意作為證據，法院審
    酌該言詞陳述或書面陳述作成時之情況，認為適當者，亦得
    為證據；又當事人、代理人或辯護人於法院調查證據時，知
    有第159 條第1 項不得為證據之情形，而未於言詞辯論終結
    前聲明異議者，視為有前項之同意，同法第159 條之5 亦定
    有明文。其立法意旨在於傳聞證據未經當事人之反對詰問予
    以核實，原則上先予排除，惟若當事人已放棄詰問或未聲明
    異議，基於證據資料愈豐富，愈有助於真實發現之理念，且
    強化言詞辯論原則，法院自可承認該傳聞證據例外擁有證據
    能力。經查，本判決所引用下列其餘各項證據方法之證據能
    力，被告及其選任辯護人於本院準備程序時均表示無意見（
    見本院卷第35頁），且檢察官、被告及其選任辯護人於本院
    審理中調查證據時，知有刑事訴訟法第15 9條第1 項不得為
    證據之情形，亦未於言詞辯論終結前聲明異議（見本院卷第
    183 頁），且本院審酌該等證據作成之客觀情況均無不當，
    並無不宜作為證據之情事，依刑事訴訟法第159 條之5 之規
    定，認均具有證據能力。
貳、有罪部分：
一、認定犯罪事實所憑之證據及理由：
    訊據被告乙○○矢口否認有何販賣海洛因、甲基安非他命之
    犯行，辯稱：伊本身也有施用毒品，伊沒有販賣海洛因予丁○○，見面時只有聊天而已，伊也沒有販賣海洛因予丙○○
    ，只有請過丙○○施用，己○○是綽號阿雄之人賣的，阿雄
    有跟伊說過，伊也有請己○○施用10幾次，戊○○的部分是
    伊請戊○○施用的云云。經查：
  (一)按違反毒品危害防制條例案件毒品交易之買賣雙方乃具有對
    向性之關係，為避免犯販賣、轉讓、施用、持有毒品等罪者
    嫁禍他人而虛偽陳述其毒品來源，俾圖藉毒品危害防制條例
    第17條規定減輕其刑，其自白之憑信性即比一般無利害關係
    之證人所為證述較為薄弱，為擔保其陳述是否與事實相符，
    仍應調查其他證據以資審認，必達於一般之人均不致有所懷
    疑，而得確信其為真實之程度者，始得採為被告有罪之認定
    （最高法院97年度臺上字第3281號判決參照）。
  (二)有關販賣第一級毒品海洛因部分：
    1.關於附表一編號1 至13販賣海洛因予證人丁○○（綽號阿
      隆）部分：
      (1)證人丁○○有於附表一編號1 至13所示之時間、地點，
        以附表一編號1 至13所示之價格，向被告購買第一級毒
        品海洛因等情，業據證人丁○○於警詢時及偵查中具結
        證述屬實【見98年度偵字第22959 號卷二（下稱偵二卷
        ）第19至26頁、第45、46頁】，且參諸被告所持用之00
        00000000號及0000000000號行動電話與證人丁○○各次
        通話之通訊監察譯文內容【A 即被告（譯文以阿國稱之
        ），B 即證人丁○○（譯文以阿龍稱之）】所示（見偵
        二卷第40、42、43頁）：
        98年7 月1 日16時20分丁○○以其友人李啟川之0000
          000000號行動電話撥打被告上開0000000000號行動電
          話：「B ：你有下來嗎？A ：你錢有夠嗎？B ：有啦
          。A ：快一點，不然要走了。」。
        98年7 月5 日16時22分丁○○以公用電話00-0000000
          0 號撥打被告上開0000000000號行動電話：「B ：我
          到了啦。A ：沒有啦。B ：我到了，從橋那邊嗎？A
          ：可能要等10幾分鐘歐。」。
        98年7 月8 日12時15分丁○○以公用電話000-000000
          0 號撥打被告上開0000000000號行動電話：「B ：你
          有要下來嗎？A ：誰啊？B ：阿龍啦。A ：等會兒啦
          。B ：還是我上去。A ：好啦。B ：我上去再打給你
          。」。
        98年8 月9 日14時35分丁○○以家用電話000-000000
          0 號撥打被告上開0000000000號行動電話：「B ：妳
          在哪裡。A ：我在路上了，月在哪裡。B ：大里交流
          道。A ：好。」。
        98年8 月10日11時39分丁○○以家用電話000-000000
          0 號撥打被告上開0000000000號行動電話：「B ：有
          要下來嗎？A ：我在大里。B ：我只有400 歐。A ：
          下來阿。B ：昨天那裡。A ：大里橋啦。B ：好。」
          ，同日12時8 分丁○○以公用電話00-00000000 號撥
          打被告上開0000000000號行動電話：「B ：我到了。
          A（被告女友）：好。」。
        98年8 月11日15時9 分丁○○以家用電話000-000000
          0 號撥打被告上開0000000000號行動電話：「B ：我
          上去歐。A ：要怎麼那個。B ：拿500 塊還你。A ：
          相同地點歐。」，同日15時38分丁○○以公用電話00
          -00000000 號撥打被告上開0000000000號行動電話：
          「B ：我到了歐。A ：好。」。
        98年8 月12日0 時21分丁○○以家用電話000-000000
          0 號撥打被告上開0000000000號行動電話：「B ：現
          在上去方便嗎？。A ：和上次一樣嗎？B ：好，到了
          再說。」，同日0 時44分丁○○以公用電話00-00000
          000 號撥打被告上開0000000000號行動電話：「B ：
          我到了。A ：好。」。
        98年8 月14日19時56分丁○○以家用電話000-000000
          0 號撥打被告上開0000000000號行動電話：「A ：我
          沒有要下去。B ：那我上去。A ：好，你馬上來歐。
          」，同日20時15分丁○○以公用電話00-00000000 號
          撥打被告上開0000000000號行動電話：「B ：我阿龍
          啦，我到了。A（被告女友）：好。」。
        98年8 月15日23時23分丁○○以家用電話000-000000
          0 號撥打被告上開0000000000號行動電話：「B ：一
          樣那裡等。A ：好阿，多少。B ：等等再說。A ：你
          打給我再說。B ：好。」，同日23時28分丁○○以家
          用電話000-0000000 號撥打被告上開0000000000號行
          動電話：「B ：拿一千塊還你。A ：好。」，同日23
          時46分丁○○以公用電話00-00000000 號撥打被告上
          開0000000000號行動電話：「B ：到了歐。A ：好。
          」。
        98年8 月17日19時19分丁○○以公用電話000-000000
          0 號撥打被告上開0000000000號行動電話：「B ：你
          有下來嗎？A （被告女友）：他說半小時後打給你。
          B ：我去那裡大概也半小時。A （被告女友）：他的
          車不在，要半小時後回來。B ：好。A （被告女友）
          ：他叫你20分鐘後再出發」，同日19時54分丁○○以
          公用電話00-00000000 號撥打被告上開0000000000號
          行動電話：「B ：我到了。A ：好。」。
        98年8 月19日19時45分丁○○以公用電話00-0000000
          0 號撥打被告上開0000000000號行動電話：「B ：出
          發了嗎？A （被告女友）：你到了歐。B ：我早就到
          了。A （被告女友）：他快到了。」。
        98年8 月21日12時37分丁○○以家用電話000-000000
          0 號撥打被告上開0000000000號行動電話：「B ：有
          下來嗎？。A ：沒有。B ：那我上去，但是要快一點
          歐，我等下要開庭。」，同日12時59分丁○○以公用
          電話00-00000000 號撥打被告上開0000000000號行動
          電話：「B ：我到了。A ：好。B ：你不要讓我等太
          久歐。A ：好。」。
        98年8 月28日19時54分丁○○以公用電話000-000000
          0 號撥打被告上開0000000000號行動電話：「B ：你
          有下來嗎？。A ：有阿，加油站。B ：哪裡加油站，
          我是阿龍ㄝ。A ：你就知道阿。」，同日20時4 分李
          瑞隆以公用電話000-0000000 號撥打被告上開000000
          0 000 號行動電話：「B ：你在哪裡。A ：你到了歐
          。B ：對阿。」。
      (2)又衡諸海洛因係第一級毒品，無論持有、施用、販賣，
        均屬違法行為，為治安機關所嚴查，此為眾所週知，毒
        品交易均於隱密下進行，其以通信聯絡亦鮮有明白直接
        以「毒品」、「海洛因」等名稱或相近之用語稱之，都
        以暗語或彼此已有默契之含混語意而為溝通，因此，依
        上開通訊監察譯文，雖未見雙方明言購買毒品之說詞，
        惟依證人丁○○證述確有向被告購買海洛因之證詞及其
        通訊內容確有約定交易之時間、地點，且於偵查中經檢
        察官提示其與被告所有之通訊監察譯文內容，證人丁○○亦有表示有彼此聯絡，但沒有交易之情形（見偵二卷
        第45、47頁），足徵證人丁○○證述於上開時、地與被
        告有交易海洛因之情節尚非憑空虛捏，應堪採信。又前
        揭行動電話通訊監察譯文與證人丁○○之證述有相當之
        關聯性，足以補強證人丁○○之證詞，而擔保其前開所
        稱向被告購買海洛因之真實性，是據上事證，足見證人
        丁○○確有於附表一編號1 至13所示之時間向被告購買
        海洛因，被告辯稱未販賣海洛因予證人丁○○云云，應
        係卸責之詞，不足採信。
      (3)另證人丁○○於本院審理時翻異前詞證稱：伊是跟被告
        合資購買的，每次被告都會載一個人來跟伊交易，伊先
        用吸管或捲紙挖取海洛因之後，剩下的就給被告，交易
        地點在稻香路或大里橋，每次都是合資購買，沒有被告
        單獨賣給伊的，被告帶綽號阿雄的人過來，錢都直接交
        給阿雄等語（見本院卷第143 、144 頁）。然按販毒案
        件之證人，因其案件之特性，常見於審理中接受交互詰
        問之時，未敢坦言曾向被告購買毒品之情形，而其所顯
        示者，並非證人於審判中之陳述恆較於審判外之陳述具
        有更高之可信性，毋寧於未直接面對被告、當庭對質或
        接受交互詰問之情況下，證人因心理之壓力程度較低，
        亦可能處於較易為合於真實之陳述之狀態。證人丁○○
        於警詢、偵查中已明確表示均是被告單獨一人販賣海洛
        因給伊等語（見偵二卷第19至26頁、第45、46頁），而
        於本院審理時接受交互詰問時始為上開合資之陳述，顯
        見證人丁○○確係因同庭面對被告所造成之心理壓力始
        為翻異前詞之證述，且觀之其與被告間之前開通訊監察
        譯文內容，僅明確簡短地表示交易時間、地點，並未談
        論請被告幫忙聯絡販賣毒品之人或合資購買海洛因之事
        ，顯見證人丁○○於本院審理時所為前開合資購買海洛
        因之證述，與其於警詢、偵查中所述迥異，應屬事後迴
        護被告之詞，自難以採信。
    2.關於附表一編號14至20販賣海洛因予證人丙○○（綽號阿
      猴）部分：
      (1)證人丙○○有於附表一編號14至20所示之時間、地點，
        以附表一編號14至20所示之價格，向被告購買第一級毒
        品海洛因等情，業據證人丙○○於警詢時及偵查中具結
        證述屬實（見偵二卷第53、54頁、第65至67頁），且參
        諸被告所持用之0000000000號及0000000000號行動電話
        與證人丙○○各次通話之通訊監察譯文內容【A 即被告
        （譯文以阿國稱之），B 即證人丙○○（譯文以阿猴、
        麻糬稱之）】所示（見偵二卷第58、61、62頁）：
        98年7 月22日13時47分丙○○以其友人張榮權（綽號
          麻糬）之0000000000號行動電話撥打被告上開000000
          0000號行動電話並自稱為麻糬：「B ：我麻糬啦。A
          ：怎樣。B ：哪找你。A ：大里橋。」，同日14時26
          分：「B ：我到了。A ：好。」。
        98年8 月27日17時23分丙○○以公用電話000-000000
          00號撥打被告上開0000000000號行動電話：「B ：我
          阿猴啦，過來打給我。A ：你電話幾號。B ：000000
          0000。」，同日17時37分被告以上開0000000000號行
          動電話撥打丙○○所使用之0000000000號行動電話：
          「A ：你在哪裡。B ：我在家裡。A ：我要到了，你
          走出來。」。
        98年8 月28日11時42分丙○○以其友人張榮權（綽號
          麻糬）之0000000000號行動電話撥打被告上開000000
          0000號行動電話：「B ：我上去歐。A ：不要隨便說
          說啦。B ：在路上了。A ：仁愛醫院歐。B ：好。」
          ，同日12時29分：「B ：我在這對面了。A ：我知道
          了，要到了。」。
        98年8 月29日11時36分被告以上開0000000000號行動
          電話撥打丙○○所使用其友人張榮權（綽號麻糬）之
          0000000000號行動電話：「A ：就在仁愛醫院門口就
          好。B ：那我不就還要轉向，好啦。」，同日11時38
          分：「B ：我在等紅綠燈啦。A ：我在萊爾富對面啦
          。」，同日11時39分：「A ：我在前面這台紅色的，
          TOYATA 的啦。B ：有，我有看見了。」。
        98年8 月30日12時17分丙○○以其所使用之00000000
          00號行動電話撥打被告上開0000000000號行動電話：
          「B：我要到了，要還你一千啦。A：不要講那個啦。
           」。
        98年8 月31日11時12分丙○○以其所使用之00000000
          00號行動電話撥打被告上開0000000000號行動電話：
          「B：我們要上去找你啦。A：好，快一點我在外面了
          。」。
        98年9 月1 日15時25分丙○○以其所使用之00000000
          00號行動電話撥打被告上開0000000000號行動電話：
          「B ：我阿猴啦，是要上去找你嗎？A ：對阿。B ：
          我上去相同地方再打給你啦」，同日16時丙○○以公
          用電話00-00000000 號撥打被告上開0000000000號行
          動電話：「B ：是要去醫院那裡嗎？A ：對阿。B ：
          我到了啦。A ：你跟誰。B ：我自己而已啦，我騎機
          車歐。」。
      (2)且證人丙○○於本院審理時亦具結證稱：伊有使用張榮
        權的行動電話0000000000號與被告聯絡毒品的事情，因
        為被告會看來電顯示，這支手機是張榮權的，所以伊自
        稱係麻糬，如果伊自稱係麻糬，被告也知道等語（見本
        院卷第93頁背面、第94頁），核與證人張榮權於警詢時
        及偵查中具結證述：98年7 月22日、8 月28日、8 月29
        日是丙○○用伊手機打給綽號阿國之成年男子，丙○○
        綽號阿猴、麻糬，伊的綽號本來叫蕃薯，後來有叫麻糬
        等語相符（見偵二卷第73、74、79、80頁）。
      (3)又衡諸海洛因係第一級毒品，無論持有、施用、販賣，
        均屬違法行為，為治安機關所嚴查，此為眾所週知，毒
        品交易均於隱密下進行，其以通信聯絡亦鮮有明白直接
        以「毒品」、「海洛因」等名稱或相近之用語稱之，都
        以暗語或彼此已有默契之含混語意而為溝通，因此，依
        上開通訊監察譯文，雖未見雙方明言購買毒品之說詞，
        惟依證人丙○○證述確有向被告購買海洛因之證詞及其
        通訊內容確有約定交易之時間、地點，且於偵查中經檢
        察官提示其與被告所有之通訊監察譯文內容，證人丙○○亦有表示有彼此聯絡，但沒有交易成功之情形（見偵
        二卷第67頁），足徵證人丙○○證述於上開時、地與被
        告有交易海洛因之情節尚非憑空虛捏，應堪採信。又前
        揭行動電話通訊監察譯文與證人丙○○之證述有相當之
        關聯性，足以補強證人丙○○之證詞，而擔保其前開所
        稱向被告購買海洛因之真實性，是據上事證，足見證人
        丙○○確有於附表一編號14至20所示之時間向被告購買
        海洛因，被告辯稱未販賣海洛因予證人丙○○云云，應
        係卸責之詞，不足採信。
      (4)另證人丙○○於本院審理時翻異前詞證稱：我們是集資
        一起去買毒品，伊是請被告幫忙聯絡毒品，錢伊交給被
        告，毒品是阿榮交給被告，被告再交給伊，我們在車上
        用針筒分的等語（見本院卷第93至95頁）。然按販毒案
        件之證人，因其案件之特性，常見於審理中接受交互詰
        問之時，未敢坦言曾向被告購買毒品之情形，而其所顯
        示者，並非證人於審判中之陳述恆較於審判外之陳述具
        有更高之可信性，毋寧於未直接面對被告、當庭對質或
        接受交互詰問之情況下，證人因心理之壓力程度較低，
        亦可能處於較易為合於真實之陳述之狀態。證人丙○○
        於警詢、偵查中已明確表示均是被告單獨一人販賣海洛
        因給伊等語（見偵二卷第53、54頁、第65至67頁），而
        於本院審理時接受交互詰問時始為上開合資之陳述，顯
        見證人丙○○確係因同庭面對被告所造成之心理壓力始
        為翻異前詞之證述，且觀之其與被告間之前開通訊監察
        譯文內容，僅明確簡短地表示交易時間、地點，並未談
        論請被告幫忙聯絡販賣毒品之人或集資購買海洛因之事
        ，顯見證人丙○○於本院審理時所為之前開集資購買海
        洛因或請被告幫忙聯絡販賣毒品之人之證述，與其於警
        詢、偵查中所述迥異，應屬事後迴護被告之詞，自難以
        採信。
    3.關於附表一編號21至41販賣海洛因予證人己○○部分：
      (1)證人己○○有於附表一編號21至41所示之時間、地點，
        以附表一編號21至41所示之價格，向被告購買第一級毒
        品海洛因等情，業據證人己○○於偵查中具結證述屬實
        （見偵二卷第143 至147 頁），且參諸被告所持用之00
        00000000號行動電話與證人己○○所使用之0000000000
        、0000000000號行動電話各次之通話之通訊監察譯文內
        容所示（見偵二卷第138 至140 頁）：
        98年5 月12日14時4 分43秒被告以上開0000000000號
          行動電話撥打己○○所使用之0000000000號行動電話
          ：「哲：喂，你過來廟啦。男：廟喔。哲：對。」。
        98年5 月13日11時37分49秒己○○以其所使用之0000
          000000號行動電話撥打被告上開0000000000號行動電
          話：「男：國仔。哲：你誰？男：我阿祥啦。哲：怎
          樣？男：我到樓上你再打給我。哲：好，我有話跟你
          說。」，同日14時7 分38秒：「哲：喂。男：你們現
          在在老地方嗎？哲：對啦，到了。男：我馬上過去。
          」。
        98年5 月17日12時4 分2 秒己○○以其所使用之0000
          000000號行動電話撥打被告上開0000000000號行動電
          話：「男：國仔。哲：怎樣？男：你那支怎麼打不通
          。哲：對啦，怎樣？男：你要下來嗎？哲：我下去會
          打給你啦。」。
        98年5 月20日15時34分58秒己○○以其所使用之0000
          000000號行動電話撥打被告上開0000000000號行動電
          話：「男：你到了嗎？哲：剛要下去而已。」。
        98年5 月26日14時1 分41秒己○○以其所使用之0000
          000000號行動電話撥打被告上開0000000000號行動電
          話：「男：國仔，你還沒下來？哲：現在要下去了。
          」。
        98年5 月27日10時58分13秒己○○以其所使用之0000
          000000號行動電話撥打被告上開0000000000號行動電
          話：「男：在等你啊。哲：好啦。」。
        98年5 月28日11時32分12秒己○○以其所使用之0000
          000000號行動電話撥打被告上開0000000000號行動電
          話：「男：喂。被告之女友雯：他等一下就下去了。
          男：啊？被告之女友雯：他等一下就下去了。男：等
          一下喔？被告之女友雯：對。男：你知道我是誰嗎？
          被告之女友雯：我知道。男：對啊，你跟他說到老地
          方打給我。被告之女友雯：好，我知道。」。
        98年6 月1 日14時35分26秒己○○以其所使用之0000
          000000號行動電話撥打被告上開0000000000號行動電
          話：「哲：喂，我到了啊，打你的都不通。男：怎麼
          可能，好啦，我現在馬上過去。哲：你來那個啦，來
          這個天橋這裡啦。男：哪裡？哲：你們這理最後一站
          不是有天橋。男：喔，我上次去找你那裡嗎？哲：對
          啦，最後一站下來這裡啦，我們上中投最後一站下來
          嘛，我是說北投這邊的天橋，要上中投這裡，最後一
          站這裡，檳榔攤隔壁，那是第二站。」。
        98年6 月3 日10時22分29秒己○○以其所使用之0000
          000000號行動電話撥打被告上開0000000000號行動電
          話：「男：國仔。哲：你沒上班喔？男：沒有，昨天
          我媽不是跟你說。哲：說什麼？男：說我今天要去那
          個，你可以早點下來。哲：好啊，我馬上下去。男：
          好，你到老地方打給我。哲：好。」，同日12時24分
          12秒：「男：國仔。哲：我在路上了啦。」。
        98年6 月4 日15時5 分58秒己○○以其所使用之0000
          000000號行動電話撥打被告上開0000000000號行動電
          話：「哲：阿祥，你在哪？男：田仔路。哲：你一直
          騎就看到了。」，同日15時17分46秒：「男：你拿一
          包500 的給我了。哲：見鬼了。男：真的啦。哲：不
          可能，一樣的，它那個有截角嗎？角有剪嗎？男：沒
          剪，但你這個一包較多，一包較少。哲：一包較多是
          要請你的，哭夭喔。男：啊？哲：多的是要請你的。
          男：多的是要請我的。哲：什麼500 的，沒500 的啦
          。男：問題是一包較多，一包較少。哲：一包較多是
          要請你的，你聽不懂？男：這些是2 千嗎？哲：對啦
          ，多的是要請你的，有差很多嗎？男：有啊，就是差
          很多。哲：拿來給我看，你用了嗎？男：我還沒用。
          哲：拿來，你來你們田裡。男：我們田裡喔。」。
        98年6 月5 日14時6 分10秒被告以上開0000000000號
          行動電話撥打己○○所使用之0000000000號行動電話
          ：「哲：我在你們田邊路。男：不要，你去老地方，
          我爸在啊。」。
        98年6 月6 日14時50分52秒被告以上開0000000000號
          行動電話撥打己○○所使用之0000000000號行動電話
          ：「哲：喂，我在你們彰岸路啦。男：我爸在家，你
          去老地方好了。哲：好啦」。
        98年6 月7 日12時42分44秒被告以上開0000000000號
          行動電話撥打己○○所使用之0000000000號行動電話
          ：「哲：喂，我到了。男：好，我馬上到。」。
        98年6 月8 日11時14分17秒己○○以其所使用之0000
          000000號行動電話撥打被告上開0000000000號行動電
          話：「男：國仔，我阿祥。哲：我知道。男：好啦，
          你來再說。」。
        98年6 月9 日13時23分17秒己○○以其所使用之0000
          000000號行動電話撥打被告上開0000000000號行動電
          話：「男：喂。哲：在路上了。男：喔，我要疊貨櫃
          。哲：我知道。」。
        98年6 月10日14時9 分36秒己○○以其所使用之0000
          000000號行動電話撥打被告上開0000000000號行動電
          話：「哲：喂，我在路上了。男：好。」。
        98年6 月11日10時58分24秒己○○以其所使用之0000
          000000號行動電話撥打被告上開0000000000號行動電
          話：「男：你睡飽了？哲：對。男：你下來再說，不
          要太晚喔。」。
        98年6 月13日15時32分10秒己○○以其所使用之0000
          000000號行動電話撥打被告上開0000000000號行動電
          話：「男：你在哪？哲：我到了。」。
        98年6 月15日12時55分23秒己○○以其所使用之0000
          000000號行動電話撥打被告上開0000000000號行動電
          話：「男：喂，我找阿國。被告之女友雯：喂，他等
          一下就下去了。」，同日14時4 分42秒：「男：怎麼
          沒看到你們？被告之女友雯：我們快到了。」。
        98年6 月17日13時14分39秒己○○以其所使用之0000
          000000號行動電話撥打被告上開0000000000號行動電
          話：「被告之女友雯：喂。男：喂，阿國還在睡嗎？
          被告之女友雯：沒有，他等一下就下去了。男：等一
          下喔，好，你跟他說叫他快一點。」。
        98年6 月18日10時58分20秒己○○以其所使用之0000
          000000號行動電話撥打被告上開0000000000號行動電
          話：「男：國仔，你睡飽了嗎？哲：剛起來。男：剛
          起來，好啦，你下來再打給我，別太晚。」。
      (2)且證人己○○於本院審理時亦具結證稱：98年5 月28日
        通聯（即上開編號）是伊和被告女朋友通話，伊只是
        把錢拿給伊哥哥庚○○，叫伊哥去跟乙○○拿感冒藥，
        感冒藥就是毒品海洛因，98年6 月1 日通聯（即上開編
        號）是伊和乙○○的對話，是伊叫伊哥哥庚○○去跟
        乙○○拿海洛因，所以上開譯文是在聯絡購買毒品的事
        情，98年6 月4 日通聯（即上開編號，被告稱對方為
        阿祥）是伊和乙○○的對話，是伊要跟乙○○拿海洛因
        等語（見本院卷第137 頁正面、背面），核與證人庚○○於偵查中具結證稱：己○○有叫伊用他電話打給綽號
        阿國之成年男子購買海洛因，己○○有拜託伊向綽號阿
        國之成年男子購買2 次海洛因，因為這樣伊才見過綽號
        阿國之成年男子等語（見偵二卷第115 頁）相符，雖證
        人庚○○於本院審理時具結證稱：伊沒有向阿國之人拿
        東西，在偵查中沒有這樣講過，伊只是跟檢察官講有去
        幫伊弟弟拿愛睡覺的藥，但5 月28日、6 月1 日都沒有
        去拿等語（見本院卷第180 、181 、182 頁背面），然
        證人庚○○上開所述不僅與其偵查中具結後所證述有違
        ，亦與證人己○○於本院審理時證述之情節不符，顯係
        因同庭面對被告所造成之心理壓力始為翻異前詞之證述
        ，應屬事後迴護被告之詞，自不得作為有利於被告之認
        定。又證人庚○○於偵查中所述與證人己○○於本院審
        理時所述之情節相符，業據本院認明如前，自無就證人
        庚○○於偵查中之訊問筆錄予以勘驗之必要，附此敘明
        。
      (3)又衡諸海洛因係第一級毒品，無論持有、施用、販賣，
        均屬違法行為，為治安機關所嚴查，此為眾所週知，毒
        品交易均於隱密下進行，其以通信聯絡亦鮮有明白直接
        以「毒品」、「海洛因」等名稱或相近之用語稱之，都
        以暗語或彼此已有默契之含混語意而為溝通，因此，依
        上開通訊監察譯文，雖未見雙方明言購買毒品之說詞，
        惟依證人己○○證述確有向被告購買海洛因之證詞及其
        通訊內容確有約定交易之地點，足徵證人己○○證述於
        上開時、地與被告有交易海洛因之情節尚非憑空虛捏，
        應堪採信。又前揭行動電話通訊監察譯文與證人己○○
        之證述有相當之關聯性，足以補強證人己○○之證詞，
        而擔保其前開所稱向被告購買海洛因之真實性，是據上
        事證，足見證人己○○確有於附表一編號21至41所示之
        時間向被告購買海洛因，被告辯稱未販賣海洛因予證人
        己○○云云，應係卸責之詞，不足採信。
      (4)另證人己○○於本院審理時翻異前詞證稱：伊沒有和被
        告交易毒品，98年5 月28日是伊把錢拿給伊哥哥，叫伊
        哥去跟乙○○拿感冒藥，感冒藥就是毒品海洛因，但伊
        沒有錢就沒有拿給伊哥，98年6 月1 日是伊叫伊哥哥去
        跟乙○○拿海洛因，所以上開譯文是在聯絡購買毒品的
        事情，但被告沒有收錢，98年6 月4 日是伊要跟被告拿
        海洛因，但沒有給被告錢，是被告請伊的等語（見本院
        卷第136 頁背面至第139 頁）。然按販毒案件之證人，
        因其案件之特性，常見於審理中接受交互詰問之時，未
        敢坦言曾向被告購買毒品之情形，而其所顯示者，並非
        證人於審判中之陳述恆較於審判外之陳述具有更高之可
        信性，毋寧於未直接面對被告、當庭對質或接受交互詰
        問之情況下，證人因心理之壓力程度較低，亦可能處於
        較易為合於真實之陳述之狀態。證人己○○於偵查中已
        明確表示均是被告販賣海洛因給伊等語（見偵二卷第14
        3 至147 頁），而於本院審理時接受交互詰問時始為上
        開未交易毒品或係被告請伊施用之陳述，顯見證人己○○確係因同庭面對被告所造成之心理壓力始為翻異前詞
        之證述，是證人己○○於本院審理時所為之前開翻異前
        詞之證述，與其於偵查中所述迥異，應屬事後迴護被告
        之詞，自難以採信。
  (三)有關販賣第二級毒品甲基安非他命部分：
    1.關於附表二編號1 至2 販賣甲基安非他命予證人戊○○（
      綽號阿哲）部分：
      (1)證人戊○○有於附表二編號1 至2 所示之時間、地點，
        以附表二編號1 至2 所示之價格，向被告購買第二級毒
        品甲基安非他命等情，業據證人戊○○於警詢及偵查中
        具結證述屬實（見偵二卷第3 、4 、13、14頁），且參
        諸被告所持用之00000000000 號行動電話與證人戊○○
        所使用之0000000000號行動電話各次之通話之通訊監察
        譯文內容【A 即被告（譯文以阿國稱之），B 即證人戊○○（譯文以阿哲稱之）所示（見偵二卷第9 頁正面、
        背面）：
        98年7 月2 日13時23分：「B ：要麻煩你一下，跟上
          次一樣。A ：我要出門了，要一個小時。B ：晚上和
          你聯絡。A ：好。」。
        98年7 月21日12時15分：「B ：一樣，方便嗎，四分
          之一。A ：等一下過去啦。B ：但是錢要晚上歐。A
          ：你不是還差我五。B ：一起給啦，晚上給你，不會
          耽誤你的啦。」，同日12時26分：「B ：樓下。A ：
          等一下。」。
      (2)又衡諸甲基安非他命係第二級毒品，無論持有、施用、
        販賣，均屬違法行為，為治安機關所嚴查，此為眾所週
        知，毒品交易均於隱密下進行，其以通信聯絡亦鮮有明
        白直接以「毒品」、「甲基安非他命」等名稱或相近之
        用語稱之，都以暗語或彼此已有默契之含混語意而為溝
        通，因此，依上開通訊監察譯文，雖未見雙方明言購買
        毒品之說詞，惟依證人戊○○證述確有向被告購買甲基
        安非他命之證詞及其通訊內容確有約定交易之時間、地
        點、數量，且於偵查中經檢察官提示其與被告所有之通
        訊監察譯文內容，證人戊○○亦有表示有彼此聯絡，但
        沒有交易之情形（見偵二卷第13、14頁），足徵證人戊○○證述於上開時、地與被告有交易甲基安非他命之情
        節尚非憑空虛捏，應堪採信。又前揭行動電話通訊監察
        譯文與證人戊○○之證述有相當之關聯性，足以補強證
        人戊○○之證詞，而擔保其前開所稱向被告購買甲基安
        非他命之真實性，是據上事證，足見證人戊○○確有於
        附表二編號1 至2 所示之時間向被告購買甲基安非他命
        ，被告辯稱未販賣甲基安非他命予證人戊○○云云，應
        係卸責之詞，不足採信。
      (3)另證人戊○○於本院審理時翻異前詞證稱：98年7 月2
        日那次是伊麻煩被告找人，伊是跟被告帶來的人交易，
        每次都買3,500 元，98年7 月21日那次也是被告帶朋友
        來跟伊交易，4 分之1 是指數量，3,500 元也是拿給伊
        的朋友等語（見本院卷第140 頁背面、第142 頁）。然
        按販毒案件之證人，因其案件之特性，每常見於審理中
        接受交互詰問之時，未敢坦言曾向被告購買毒品之情形
        ，而其所顯示者，並非證人於審判中之陳述恆較於審判
        外之陳述具有更高之可信性，毋寧於未直接面對被告、
        當庭對質或接受交互詰問之情況下，證人因心理之壓力
        程度較低，亦可能處於較易為合於真實之陳述之狀態。
        證人戊○○於警詢、偵查中已明確表示均是被告販賣甲
        基安非他命給伊，被告交付毒品給伊，伊將金錢交付給
        被告等語（見偵二卷第3 、4 、13、14頁），而於本院
        審理時接受交互詰問時始為上開係與被告所帶來之友人
        交易之陳述，顯見證人戊○○確係因同庭面對被告所造
        成之心理壓力始為翻異前詞之證述，且觀之其與被告間
        之前開通訊監察譯文內容，僅明確簡短地表示交易數量
        、地點，並未談論請被告幫忙聯絡販賣毒品之人之事，
        顯見證人戊○○於本院審理時所為前開係與被告之友人
        交易之證述，與其於警詢、偵查中所述迥異，應屬事後
        迴護被告之詞，自難以採信。
  (四)綜上所述，被告販賣第一、二級毒品海洛因、甲基安非命之
    犯行均堪予認定。此外，復有本院98年度聲監字第398 號、
    第508 號、第826 號、98年度聲監續字第340 號、第425 號
    、第426 號第495 號、第577 號、第662 號、第665 號通訊
    監察書各1 紙（見本院卷第45至71頁）、本院核發之搜索票
    1 紙、搜索扣押筆錄、扣押物品目錄表各2 份附卷可稽（見
    偵一卷第77、79至88頁），並有扣案如附表三編號2 所示之
    0000000000行動電話1 支（含SIM 卡1 張）可資佐證，本案
    事證明確，應予依法論科。
二、論罪量刑之理由：
  (一)被告乙○○於附表一編號21至24販賣海洛因予證人己○○之
    行為後，毒品危害防制條例第4 條第1 項、第17條業經總統
    於98年5 月20日公布修正，並自同年5 月22日起生效修正（
    司法院98年6 月29日院台廳刑一字第09 80014 643號函參照
    ）。又95年7 月1 日修正後刑法第2 條第1 項之規定，係規
    範行為後法律變更所生新舊法律比較適用之準據法，於新刑
    法施行後，應適用新刑法第2 條第1 項之規定，為「從舊從
    輕」之比較，本次毒品危害防制條例修正之比較新舊法，自
    應就罪刑有關之加重、減輕及其他法定加減原因等一切情形
    ，本於統一性及整體性原則，綜其全部罪刑之結果而為比較
    。茲依刑法第2 條第1 項規定綜合比較新、舊毒品危害防制
    條例第4 條第1 項、第17條之適用如下：
    1.毒品危害防制條例第4 條第1 項修正前規定「製造、運輸
      、販賣第一級毒品者，處死刑或無期徒刑；處無期徒刑者
      ，得併科新臺幣1 千萬元以下罰金」；修正後之第4 條第
      1 項規定「製造、運輸、販賣第一級毒品者，處死刑或無
      期徒刑；處無期徒刑者，得併科新臺幣2 千萬元以下罰金
      」，修正後之條文，將併科罰金之數額提高，經比較結果
      ，對被告並非有利，應適用修正前之第4 條第1 項規定。
    2.修正前毒品危害防制條例第17條規定：「犯第4 條第1 項
      至第4 項、第5 條第1 項至第4 項前段、第6 條第1 項至
      第4 項、第7 條第1 項至第4 項、第8 條第1 項至第4 項
      、第10條或第11條第1 項、第2 項之罪，供出毒品來源，
      因而破獲者，得減輕其刑。」，修正後毒品危害防制條例
      第17條則規定：「犯第4 條至第8 條、第10條或第11條之
      罪，供出毒品來源，因而查獲其他正犯或共犯者，減輕或
      免除其刑。犯第4 條至第8 條之罪於偵查及審判中均自白
      者，減輕其刑」。該條文規定必須因而破獲上游毒品供應
      者，始得減輕其刑，且僅得減輕其刑，其適用之條件較嚴
      ，而修正後第1 項規定適用之條件較寬，且就減刑部分為
      必減或得免，復增列第2 項關於於偵查及審判中均自白者
      減輕其刑之規定，此新修正之規定，顯已影響行為人刑罰
      之法律效果，自屬法律有變更，經比較新、舊法結果，以
      修正後規定較有利於被告，應適用修正後毒品危害防制條
      例第17條規定。
    3.經綜合全部罪刑之結果而為比較，被告所犯如附表一編號
      21至24所示之罪，被告並未於偵查及審判中坦承其販賣毒
      品海洛因予證人己○○之事實或供出毒品來源，因而查獲
      其他正犯或共犯，核與上開修正後毒品危害防制條例第17
      條之規定均不符，從而修正後之法律規定並無較修正前有
      利於被告，依刑法第2 條第1 項前段之規定，此部分仍應
      適用修正前之毒品危害防制條例。
  (二)按海洛因、甲基安非他命分屬毒品危害防制條例第2 條第2
    項第1 款、第2 款所定之第一級毒品、第二級毒品，不得非
    法持有、販賣或轉讓。核被告乙○○如附表一編號21至24所
    為，均係犯98年5 月20日修正前毒品危害防制條例第4 條第
    1 項之販賣第一級毒品罪；如附表一編號1 至20、25至41所
    為，均係犯98年5 月20日修正後毒品危害防制條例第4 條第
    1 項之販賣第一級毒品罪；如附表二所為，均係犯98年5 月
    20日修正後毒品危害防制第4 條第2 項之販賣第二級毒品罪
    。被告於前述各罪販賣前分別持有海洛因、甲基安非他命之
    行為，其等持有海洛因、甲基安非他命之低度行為應分別為
    販賣第一、二級毒品之高度行為所吸收，不另論罪。
  (三)查刑法於94年2 月2 日修正公布，並自95年7 月1 日起生效
    施行，修正後刑法刪除第56條之連續犯規定，而基於概括之
    犯意，連續數販賣毒品之行為，於刑法修正刪除連續犯規定
    之前，均依連續犯論以一罪，依該次刑法第56條修正理由之
    說明，謂：「對繼續犯同一罪名之罪者，均適用連續犯之規
    定論處，不無鼓勵犯罪之嫌，亦使國家刑罰權之行使發生不
    合理之現象」、「基於連續犯原為數罪之本質及刑罰公平原
    則之考量，爰刪除有關連續犯之規定」等語，即係將本應各
    自獨立評價之數罪，回歸本來就應賦予複數法律效果之原貌
    。而所謂集合犯是指立法者所制定之犯罪構成要件中，本就
    預定有數個同種類之行為將反覆實行之犯罪而言，將各自實
    現犯罪構成要件之反覆多數行為，解釋為集合犯，而論以一
    罪。是以對於集合犯，必須從嚴解釋，以符合立法本旨。觀
    諸毒品危害防制條例所定之販賣毒品罪之構成要件文義，實
    無從認定立法者本即預定該犯罪之本質，必有數個同種類行
    為而反覆實行之集合犯行，故販賣毒品罪，難認係集合犯。
    因此，就刑法修正施行後多次販賣毒品之犯行，採一罪一罰
    ，始符合立法本旨( 最高法院97年度臺上字第99號判決意旨
    參照) 。本案依本院認定之事實，被告於如附表一、二所示
    之時間販賣海洛因、甲基安非他命之行為，犯罪時間均係95
    年7 月1 日之後，係於刑法修正刪除連續犯規定之後所犯，
    且歷次交易時間並非一致，每次行為在時間差距上可以分開
    ，且販賣對象又非同一，足認其主觀上難認出於一次決意，
    在刑法評價上亦各具獨立性，每次行為皆可獨立成罪，依社
    會通念，修法後應認為數罪之評價，始符合刑罰公平原則。
    檢察官起訴書亦認被告多次販賣海洛因、甲基安非他命之犯
    行，應予分論併罰，是被告上揭分別販賣第一級毒品、販賣
    第二級毒品之犯行，均犯意各別，行為互異，應予分論併罰
    。
  (四)被告前於92、93年間因竊盜、施用毒品案件，分別經臺灣南
    投地方法院以92年度易字第432 號判決判處有期徒刑10月確
    定，本院以93年度易字第606 號判決判處有期徒刑7 月確定
    ，臺灣高等法院臺中分院以93年度上訴字第1265號判決判處
    有期徒刑10月確定，並經臺灣高等法院臺中分院以93年度聲
    字第837 號裁定定應執行有期徒刑2 年確定；另於93年間因
    偽造文書、施用毒品案件，經臺灣南投地方法院以93年度投
    刑簡字第704 號、93年度易字第407 號判決分別判處有期徒
    刑4 月、7 月確定，並經臺灣南投地方法院以94年度聲字第
    4 號裁定定應執行有期徒刑10月確定，與上開所定執行刑接
    續執行，於95年9 月4 日縮短刑期假釋出監，假釋期間並付
    保護管束，於95年11月29日保護管束期滿，假釋未經撤銷，
    視為執行完畢乙節，有臺灣高等法院被告前案紀錄表1 份在
    卷可憑，其於有期徒刑執行完畢後，5 年以內故意再犯本件
    有期徒刑以上之販賣第一、二級毒品罪，均為累犯，除死刑
    、無期徒刑部分依法不得加重外，其餘部分則應依刑法第47
    條第1 項規定，加重其刑。
  (五)再按刑之量定，為求個案裁判之妥當性，法律固賦予法院裁
    量權，但此項裁量權之行使，除應依刑法第57條規定，審酌
    行為人及其行為等一切情狀，為整體之評價，並應顧及比例
    原則與平等原則，使罪刑均衡，輕重得宜，以契合社會之法
    律感情。又刑法第59條規定犯罪之情狀可憫恕者，得酌量減
    輕其刑，其所謂「犯罪之情狀」，與同法第57條規定科刑時
    應審酌之一切情狀，並非有截然不同之領域，於裁判上酌減
    其刑時，應就犯罪一切情狀( 包括第57條所列舉之10款事項
    ) ，予以全盤考量，審酌其犯罪有無可憫恕之事由( 即有無
    特殊之原因與環境，在客觀上足以引起一般同情，以及宣告
    法定低度刑，是否猶嫌過重等等) ，以為判斷( 最高法院95
    年度臺上字第6157號判決意旨參照) 。查販賣第一級毒品罪
    ，其法定刑為死刑、無期徒刑，別無其他自由刑之規定，刑
    度可謂重大。然同為販賣第一級毒品之人，其原因動機不一
    ，犯罪情節未必盡同，或有大盤毒梟者，亦有中、小盤之分
    ，甚或僅止於吸毒者友儕間為求互通有無之有償轉讓者亦有
    之，其販賣行為所造成危害社會之程度自屬有異，法律科處
    此類犯罪，所設之法定最低本刑卻同為「死刑或無期徒刑；
    處無期徒刑者，得併科新臺幣一（二）千萬元以下罰金」，
    不可謂不重。於此情形，倘依其情狀處以有期徒刑，即足以
    懲儆，並可達防衛社會之目的者，自非不可依客觀之犯行與
    主觀之惡性二者加以考量其情狀是否有可憫恕之處，適用刑
    法第59條之規定酌量減輕其刑，期使個案裁判之量刑，能斟
    酌至當，符合比例原則。被告就附表一所示販賣海洛因之犯
    行，其販賣次數固非可謂少，惟均屬小額交易，其販賣之數
    量及獲取之利益均非龐大，犯罪情節較諸販毒集團尚屬零星
    小額，且被告僅係單純販賣交易毒品，並無施用強暴、脅迫
    之不法手段，更無向購買毒品之人積極催討交易款項，以其
    情節而論，其惡性尚不如專以販賣第一級毒品維生之販毒集
    團重大，被告既非販賣毒品之大盤或中盤商，其販賣第一級
    毒品之行為對社會整體侵害之程度尚非鉅大，則被告所犯販
    賣第一級毒品罪，其最輕法定本刑為無期徒刑，本院依其客
    觀之犯行與主觀之惡性二者加以考量其犯罪情狀，認在客觀
    上顯非不可憫恕，以其所犯之罪之最低法定刑為無期徒刑而
    言，縱使量處法定最低刑度之無期徒刑，仍嫌過重，難謂符
    合罪刑相當性及比例原則，更無從與大毒梟之惡行有所區隔
    ，爰依刑法第59條之規定，就被告販賣第一級毒品罪部分，
    均予以酌量減輕其刑，並均先加重後減輕之（法定刑為死刑
    、無期徒刑部分則僅予以減輕其刑）。又刑法第59條之酌量
    減輕其刑，必於犯罪之情狀，在客觀上足以引起一般同情，
    認為即予宣告法定最低度刑期，猶嫌過重者，始有其適用。
    被告販賣甲基安非他命之數量雖非甚鉅，與大盤販賣整批大
    量毒品者截然有別，且所得亦非甚多，惟被告所犯販賣第二
    級毒品罪，其最輕本刑為有期徒刑7 年，尚難謂其有情輕法
    重情形，故本院認並無適用刑法第59條規定之餘地，併此敘
    明。
  (六)爰審酌毒品對社會秩序及國民健康危害至深且鉅，嚴重影響
    社會治安，製造、運輸、販賣等行為情節尤重，更應嚴加非
    難，所為實乃法所不容而懸為厲禁，而被告明知毒品對人體
    健康戕害甚鉅，為牟取利益，無視國家杜絕毒品犯罪之禁令
    ，多次販賣海洛因及甲基安非他命供他人施用，肇生他人施
    用毒品之來源，戕害國民身心健康，且有滋生其他犯罪之可
    能，及被告不思以正當途徑合法掙取金錢，圖以販賣第一、
    二級毒品獲利，犯罪動機不良，且犯罪後否認販賣海洛因、
    甲基安非他命之犯行，缺乏認錯悔過之具體表現等一切情狀
    ，分別量處如主文所示之刑，並定其應執行刑，以資懲儆，
    並符罪刑相當原則。
  (七))沒收部分：
    1.扣案如附表三編號2所示搭配門號0000000000號行動電話
      1支（含SIM卡1張），為被告聯繫販賣毒品事宜所用且為
      被告所有，業據被告於警詢及本院審理時坦承不諱（見偵
      一卷第8 、11頁、本院卷第146 頁背面），自應依毒品危
      害防制條例第19條第1 項之規定，分別於被告如附表一編
      號1 至3 、編號14、15、18至41所示罪刑項下諭知沒收；
      再依毒品危害防制條例第19條第1 項規定內容以觀，必須
      無法沒收之財物始有追徵其價額，或以其財產抵償之問題
      ，如該等財物已經扣案，僅於主文宣告沒收即為已足，自
      無再諭知追徵價額或以財產抵償之必要（最高法院95年度
      台上字第5106號判決參照）。上開搭配門號0000000000號
      之行動電話1 支（含SIM 卡1 張）既已扣案，應無不能沒
      收之問題，本院自毋庸併予諭知追徵價額或以財產抵償之
      。
    2.另未扣案如附表三編號1 所示被告用以聯繫販賣毒品事宜
      之搭配門號0000000000號行動電話1 支為被告所有，亦據
      被告於警詢時坦承不諱（見偵一卷第11頁、偵二卷第121
      頁），且無證據證明已經滅失，自應依毒品危害條例第19
      第1 項規定，分別於被告如附表一編號4 至13、16、17、
      附表二編號1 、2 所示罪刑項下諭知沒收，如全部或一部
      不能沒收時，應追徵其價額或以被告之財產抵償之。又上
      開門號之SIM 卡，因行動電話服務須以晶片卡（即SIM 卡
      ）為使用介面，因此電信公司於出租行動電話門號予消費
      者使用時，即同時附帶提供晶片卡給消費者作為門號使用
      之介面，故電信公司接受消費者申辦門號並將該門號開通
      上線時，該晶片卡之所有權亦移轉於消費者，自不能認該
      晶片卡仍屬電信公司所有之物，該行動電話SIM 卡為被告
      所有之物，業據被告於警詢時供明在卷（見偵一卷第11
      頁、偵二卷第121 頁），雖未扣案，惟無證據證明已經滅
      失，自應諭知沒收，如全部或一部不能沒收時，追徵其價
      額或以被告之財產抵償之。
    3.又毒品危害防制條例第19條第1 項規定，犯該條例第4 條
      至第9 條、第12條、第13條或第14條第1 項、第2 項之罪
      者，其供犯罪所用或因犯罪所得之財物，均沒收之。係採
      義務沒收主義，且金錢為代替物，重在兌換價值，而不在
      原物，自難拘泥於沒收原物之理論，認沒收販賣毒品所得
      之金錢，以當場查獲扣押者為限，苟能證明其為販賣毒品
      所得之金錢，均應予以沒收（最高法院92年度台上字第52
      27 號 判決參照）。再毒品危害防制條例第19條第1 項規
      定犯第4 條之罪者，其供犯罪所用或因犯罪所得之財物，
      均沒收之，如全部或一部不能沒收時，追徵其價額或以其
      財產抵償之，係刑法第38條第1 項第2 款、第3 款沒收之
      特別規定（最高法院95年度台上字第6482號判決意旨參照
      ）。是販賣毒品所得之金錢，無論已否扣案，如仍屬存在
      ，即應依法沒收。據此，被告販賣毒品海洛因、甲基安非
      他命之各次所得詳如附表一、二所示，上開販賣毒品所得
      之金額雖未扣案，然無證據證明已不存在，且既為被告因
      犯罪所得之財物，仍應依毒品危害防制條例第19條第1 項
      之規定分別於被告各罪刑項下併予諭知沒收，如全部或一
      部不能沒收時，依同條項之規定，以被告之財產抵償之。
    4.另扣案如附表三編號3 至5 所示之海洛因4 包、甲基安非
      他命4 包、海洛因殘渣袋1 批，均係為警於98年9 月21日
      持本院核發之搜索票至被告住處搜索而查扣，距本院所認
      定被告最後一次販賣海洛因之時間98年9 月1 日及最後一
      次販賣甲基安非他命之時間98年7 月21日，均有相當之時
      日，且被告亦有施用海洛因、甲基安非他命之犯行，經本
      院以99年度訴字第326 號判決判處有期徒刑10月、5 月，
      應執行有期徒刑1 年1 月在案，有上開判決書1 份在卷可
      參（見本院卷第169 頁），且上開扣案之毒品及殘渣袋亦
      經上開判決諭知沒收銷燬及沒收在案，是上開扣案之毒品
      及殘渣袋尚難認與本案被告販賣第一、二級毒品之犯行有
      關；再扣案如附表三編號6 所示搭配門號0000000000號行
      動電話1 支（含SIM 卡1 張），尚乏證據證明被告有以此
      支行動電話聯絡販賣毒品之事證，無從認定與本案有關，
      且非屬違禁物，亦不予宣告沒收。
參、無罪部分：
一、公訴意旨另以：被告乙○○基於販賣二級毒品之犯意，分別
    於附表四所示時間、地點，販賣甲基安非他命予戊○○（其
    交易之次數、時間、地點及每次販賣所得均詳如附表四所載
     ），因認被告就附表四所為，尚涉犯毒品危害防制條例第4
     條第2 項之販賣第二級毒品罪嫌等語。
二、按犯罪事實應依證據認定之，無證據不得認定犯罪事實；又
    不能證明被告犯罪或其行為不罰者，應諭知無罪之判決。刑
    事訴訟法第154條第2項、第301條第1項分別定有明文。次按
    事實之認定，應憑證據，如未能發現相當證據，或證據不足
    以證明，自不能以推測或擬制之方法，以為裁判基礎；而認
    定不利於被告之事實，須依積極證據，苟積極證據不足為不
    利於被告事實之認定時，即應為有利於被告之認定，更不必
    有何有利之證據；所謂認定犯罪事實之積極證據，雖不以直
    接證據為限，間接證據亦包括在內，然而無論直接或間接證
    據，其為訴訟上之證明，須於通常一般之人均不致有所懷疑
    ，而得確信其為真實之程度者，始得據為有罪之認定，倘其
    證明尚未達到此一程度，而有合理之懷疑存在時，自不能以
    推測或擬制之方法，以為有罪裁判之基礎，最高法院著有30
    年度上字第816號、40年度臺上字第86號、76年度臺上字第4
    986 號判例可資參照。又刑事訴訟法第161 條第1 項規定：
    檢察官就被告犯罪事實，應負舉證責任，並指出證明之方法
    。因此，檢察官對於起訴之犯罪事實，應負提出證據及說服
    之實質舉證責任。倘其所提出之證據，不足為被告有罪之積
    極證明，或其指出證明之方法，無從說服法院以形成被告有
    罪之心證，基於無罪推定之原則，自應為被告無罪判決之諭
    知，最高法院亦著有92年臺上字第128 號判例可參。
三、公訴意旨認被告涉有上開罪嫌，無非係以證人戊○○於警詢
    、偵訊時之證述，又被告與證人戊○○並無仇恨糾紛，衡諸
    一般經驗法則，證人洪崇哲豈會甘冒偽證罪處罰之風險，任
    意誣陷被告販賣毒品等情，資為論據。
四、訊據被告堅決否認有何上開販賣第二級毒品甲基安非他命之
    犯行，辯稱：伊只是請戊○○施用等語。
五、經查：
  (一)按違反毒品危害防制條例案件毒品交易之買賣雙方乃具有對
    向性之關係，為避免犯販賣、轉讓、施用、持有毒品等罪者
    嫁禍他人而虛偽陳述其毒品來源，俾圖藉毒品危害防制條例
    第17條規定減輕其刑，其自白之憑信性即比一般無利害關係
    之證人所為證述較為薄弱，為擔保其陳述是否與事實相符，
    仍應調查其他證據以資審認，必達於一般之人均不致有所懷
    疑，而得確信其為真實之程度者，始得採為被告有罪之認定
     (最高法院97年度台上字第3281號判決參照) 。且按染有施
    用毒品惡習之人於發作時，為解一時之苦，無不千方百計取
    得毒品抵癮，如此一而再、再而三循環不已，至於每次購毒
    過程及毒品數量、交易金額，幾不可能自行紀錄以備查考；
    而販毒者苟非組織性犯罪集團，亦未必逐次紀錄販毒過程及
    毒品數量、交易金額，自曝其行。是除施用毒品者僅憑記憶
    之證述外，仍須調查其他必要之證據，以察其是否與事實相
    符，苟無其他補強證據，自不得率為被告販賣讓毒品之不利
    認定。
  (二)關於附表四所示販賣甲基安非他命予證人戊○○部分：
    證人戊○○固於98年9 月21日偵查中證稱有於附表四所示之
    時間、地點及金額向被告購買甲基安非他命等情（見偵二卷
    第12、13頁），惟證人戊○○於偵查中並未就具體特定之日
    期及販賣方式詳細逐一篩檢、過濾，而僅以含糊、籠統之問
    答，難免有失準確性，且證人戊○○所述附表四所示被告販
    賣第二級毒品甲基安非他命之犯行並無監聽譯文足以佐證證
    人戊○○於偵查中所稱向被告購買甲基安非他命之證述，另
    附表四所示之犯行並未特定販賣甲基安非命之日期，本院亦
    無從據以核對通訊監察譯文以為佐證，事涉被告成立販賣第
    二級毒品重罪之罪數多寡，自無從全憑證人戊○○一己之說
    詞而率予擴張或減縮，是自難僅憑證人戊○○於偵查中之證
    述，而無其他任何佐證下，遽予認定被告確有此部分販賣甲
    基安非他命予證人戊○○之犯行。
六、綜上所述，本案公訴人所舉之證據，既未達一般人均不致有
    所懷疑，而得確信被告分別有於附表四所指販賣第二級毒品
    甲基安非他命予證人戊○○之真實程度，無從說服本院形成
    被告有罪之心證；且本院在得依或應依職權調查證據之範圍
    內，復查無其他積極證據足以證明被告確有公訴意旨所指之
    犯行，即屬不能證明被告犯罪，依刑事訴訟法第301 條第1
    項規定，自應為被告此部分無罪之諭知。
據上論斷，應依刑事訴訟法第299 條第1 項前段、第301 條第1
項，修正前、後毒品危害防制條例第4 條第1 項、修正後毒品危
害防制條例第4 條第2 項、第19條第1 項，刑法第11條、第47條
第1 項、第51條第5 款、第59條，判決如主文。
本案經檢察官甲○○到庭執行職務。
中    華    民    國    99    年    5     月    14    日
                  刑事第十七庭  審判長法  官  陳玉聰
                                      法  官  洪挺梧
                                      法  官  簡芳潔
以上正本證明與原本無異。
如不服本判決，應於收受送達後10日內向本院提出上訴書狀（應
敘述具體理由並附繕本）。
上訴書狀如未敘述理由，應於上訴期間屆滿後20日內補提理由書
於本院。
                                      書記官  王崑煜
中    華    民    國    99    年    5     月    14    日
附表一：販賣第一級毒品海洛因部分
┌──┬───┬──────┬─────┬─────┬────────┬──────────────┐
│編號│購毒者│交易聯絡時間│交易地點  │ 金    額 │所犯法條        │罪名及宣告刑                │
│    │      │   (民國)   │          │（新臺幣）│                │                            │
├──┼───┼──────┼─────┼─────┼────────┼──────────────┤
│ 1  │丁○○│98年7 月1 日│南投縣草屯│500元     │毒品危害防制條例│乙○○販賣第一級毒品，累犯，│
│    │      │16時20分至16│鎮○○路上│          │第4條第1項      │處有期徒刑拾伍年陸月。扣案如│
│    │      │時30分間    │          │          │                │附表三編號2 所示之物沒收；未│
│    │      │            │          │          │                │扣案販賣第一級毒品所得新臺幣│
│    │      │            │          │          │                │伍佰元沒收，如全部或一部不能│
│    │      │            │          │          │                │沒收時，以其財產抵償之。    │
├──┼───┼──────┼─────┼─────┼────────┼──────────────┤
│ 2  │丁○○│98年7 月5 日│臺中縣大里│500元     │毒品危害防制條例│乙○○販賣第一級毒品，累犯，│
│    │      │16時22分至16│市大里橋上│          │第4條第1項      │處有期徒刑拾伍年陸月。扣案如│
│    │      │時40分間    │          │          │                │附表三編號2 所示之物沒收；未│
│    │      │            │          │          │                │扣案販賣第一級毒品所得新臺幣│
│    │      │            │          │          │                │伍佰元沒收，如全部或一部不能│
│    │      │            │          │          │                │沒收時，以其財產抵償之。    │
├──┼───┼──────┼─────┼─────┼────────┼──────────────┤
│ 3  │丁○○│98年7 月8 日│臺中縣大里│500元     │毒品危害防制條例│乙○○販賣第一級毒品，累犯，│
│    │      │12時15分至12│市大里橋上│          │第4條第1項      │處有期徒刑拾伍年陸月。扣案如│
│    │      │時40分間    │          │          │                │附表三編號2 所示之物沒收；未│
│    │      │            │          │          │                │扣案販賣第一級毒品所得新臺幣│
│    │      │            │          │          │                │伍佰元沒收，如全部或一部不能│
│    │      │            │          │          │                │沒收時，以其財產抵償之。    │
├──┼───┼──────┼─────┼─────┼────────┼──────────────┤
│ 4  │丁○○│98年8 月9 日│臺中縣大里│500元     │毒品危害防制條例│乙○○販賣第一級毒品，累犯，│
│    │      │14時35分至14│市大里交流│          │第4條第1項      │處有期徒刑拾伍年陸月。未扣案│
│    │      │時50分間    │道附近    │          │                │如附表三編號1 所示之物沒收，│
│    │      │            │          │          │                │如全部或一部不能沒收時，追徵│
│    │      │            │          │          │                │其價額或以其財產抵償之；未扣│
│    │      │            │          │          │                │案販賣第一級毒品所得新臺幣伍│
│    │      │            │          │          │                │佰元沒收，如全部或一部不能沒│
│    │      │            │          │          │                │收時，以其財產抵償之。      │
├──┼───┼──────┼─────┼─────┼────────┼──────────────┤
│ 5  │丁○○│98年8 月10日│臺中縣大里│500元     │毒品危害防制條例│乙○○販賣第一級毒品，累犯，│
│    │      │11時39分至12│市大里橋上│          │第4條第1項      │處有期徒刑拾伍年陸月。未扣案│
│    │      │時10分間    │          │          │                │如附表三編號1 所示之物沒收，│
│    │      │            │          │          │                │如全部或一部不能沒收時，追徵│
│    │      │            │          │          │                │其價額或以其財產抵償之；未扣│
│    │      │            │          │          │                │案販賣第一級毒品所得新臺幣伍│
│    │      │            │          │          │                │佰元沒收，如全部或一部不能沒│
│    │      │            │          │          │                │收時，以其財產抵償之。      │
├──┼───┼──────┼─────┼─────┼────────┼──────────────┤
│ 6  │丁○○│98年8 月11日│臺中縣大里│500元     │毒品危害防制條例│乙○○販賣第一級毒品，累犯，│
│    │      │15時9 分至16│市大里橋上│          │第4條第1項      │處有期徒刑拾伍年陸月。未扣案│
│    │      │時間        │          │          │                │如附表三編號1 所示之物沒收，│
│    │      │            │          │          │                │如全部或一部不能沒收時，追徵│
│    │      │            │          │          │                │其價額或以其財產抵償之；未扣│
│    │      │            │          │          │                │案販賣第一級毒品所得新臺幣伍│
│    │      │            │          │          │                │佰元沒收，如全部或一部不能沒│
│    │      │            │          │          │                │收時，以其財產抵償之。      │
├──┼───┼──────┼─────┼─────┼────────┼──────────────┤
│ 7  │丁○○│98年8 月12日│臺中縣大里│500元     │毒品危害防制條例│乙○○販賣第一級毒品，累犯，│
│    │      │0 時21分至1 │市大里橋上│          │第4條第1項      │處有期徒刑拾伍年陸月。未扣案│
│    │      │時10分間    │          │          │                │如附表三編號1 所示之物沒收，│
│    │      │            │          │          │                │如全部或一部不能沒收時，追徵│
│    │      │            │          │          │                │其價額或以其財產抵償之；未扣│
│    │      │            │          │          │                │案販賣第一級毒品所得新臺幣伍│
│    │      │            │          │          │                │佰元沒收，如全部或一部不能沒│
│    │      │            │          │          │                │收時，以其財產抵償之。      │
├──┼───┼──────┼─────┼─────┼────────┼──────────────┤
│ 8  │丁○○│98年8 月14日│臺中縣大里│500元     │毒品危害防制條例│乙○○販賣第一級毒品，累犯，│
│    │      │19時56分至20│市大里橋上│          │第4條第1項      │處有期徒刑拾伍年陸月。未扣案│
│    │      │時40分間    │          │          │                │如附表三編號1 所示之物沒收，│
│    │      │            │          │          │                │如全部或一部不能沒收時，追徵│
│    │      │            │          │          │                │其價額或以其財產抵償之；未扣│
│    │      │            │          │          │                │案販賣第一級毒品所得新臺幣伍│
│    │      │            │          │          │                │佰元沒收，如全部或一部不能沒│
│    │      │            │          │          │                │收時，以其財產抵償之。      │
├──┼───┼──────┼─────┼─────┼────────┼──────────────┤
│ 9  │丁○○│98年8 月15日│臺中縣大里│500元     │毒品危害防制條例│乙○○販賣第一級毒品，累犯，│
│    │      │23時23分至24│市大里橋上│          │第4條第1項      │處有期徒刑拾伍年陸月。未扣案│
│    │      │時間        │          │          │                │如附表三編號1 所示之物沒收，│
│    │      │            │          │          │                │如全部或一部不能沒收時，追徵│
│    │      │            │          │          │                │其價額或以其財產抵償之；未扣│
│    │      │            │          │          │                │案販賣第一級毒品所得新臺幣伍│
│    │      │            │          │          │                │佰元沒收，如全部或一部不能沒│
│    │      │            │          │          │                │收時，以其財產抵償之。      │
├──┼───┼──────┼─────┼─────┼────────┼──────────────┤
│ 10 │丁○○│98年8 月17日│臺中縣大里│500元     │毒品危害防制條例│乙○○販賣第一級毒品，累犯，│
│    │      │19時19分至20│市大里橋上│          │第4條第1項      │處有期徒刑拾伍年陸月。未扣案│
│    │      │時20分間    │          │          │                │如附表三編號1 所示之物沒收，│
│    │      │            │          │          │                │如全部或一部不能沒收時，追徵│
│    │      │            │          │          │                │其價額或以其財產抵償之；未扣│
│    │      │            │          │          │                │案販賣第一級毒品所得新臺幣伍│
│    │      │            │          │          │                │佰元沒收，如全部或一部不能沒│
│    │      │            │          │          │                │收時，以其財產抵償之。      │
├──┼───┼──────┼─────┼─────┼────────┼──────────────┤
│ 11 │丁○○│98年8 月19日│臺中縣大里│500元     │毒品危害防制條例│乙○○販賣第一級毒品，累犯，│
│    │      │19時45分至20│市大里橋上│          │第4條第1項      │處有期徒刑拾伍年陸月。未扣案│
│    │      │時5分間     │          │          │                │如附表三編號1 所示之物沒收，│
│    │      │            │          │          │                │如全部或一部不能沒收時，追徵│
│    │      │            │          │          │                │其價額或以其財產抵償之；未扣│
│    │      │            │          │          │                │案販賣第一級毒品所得新臺幣伍│
│    │      │            │          │          │                │佰元沒收，如全部或一部不能沒│
│    │      │            │          │          │                │收時，以其財產抵償之。      │
├──┼───┼──────┼─────┼─────┼────────┼──────────────┤
│ 12 │丁○○│98年8 月21日│臺中縣大里│500元     │毒品危害防制條例│乙○○販賣第一級毒品，累犯，│
│    │      │12時37分至13│市大里橋上│          │第4條第1項      │處有期徒刑拾伍年陸月。未扣案│
│    │      │時20分間    │          │          │                │如附表三編號1 所示之物沒收，│
│    │      │            │          │          │                │如全部或一部不能沒收時，追徵│
│    │      │            │          │          │                │其價額或以其財產抵償之；未扣│
│    │      │            │          │          │                │案販賣第一級毒品所得新臺幣伍│
│    │      │            │          │          │                │佰元沒收，如全部或一部不能沒│
│    │      │            │          │          │                │收時，以其財產抵償之。      │
├──┼───┼──────┼─────┼─────┼────────┼──────────────┤
│ 13 │丁○○│98年8 月28日│南投縣草屯│500元     │毒品危害防制條例│乙○○販賣第一級毒品，累犯，│
│    │      │19時54分至20│鎮草屯加油│          │第4條第1項      │處有期徒刑拾伍年陸月。未扣案│
│    │      │時30分間    │站附近    │          │                │如附表三編號1 所示之物沒收，│
│    │      │            │          │          │                │如全部或一部不能沒收時，追徵│
│    │      │            │          │          │                │其價額或以其財產抵償之；未扣│
│    │      │            │          │          │                │案販賣第一級毒品所得新臺幣伍│
│    │      │            │          │          │                │佰元沒收，如全部或一部不能沒│
│    │      │            │          │          │                │收時，以其財產抵償之。      │
├──┼───┼──────┼─────┼─────┼────────┼──────────────┤
│ 14 │丙○○│98年7 月22日│臺中縣大里│800元     │毒品危害防制條例│乙○○販賣第一級毒品，累犯，│
│    │      │13時47分至14│市大里橋上│          │第4條第1項      │處有期徒刑拾伍年陸月。扣案如│
│    │      │時26分間    │          │          │                │附表三編號2 所示之物沒收；未│
│    │      │            │          │          │                │扣案販賣第一級毒品所得新臺幣│
│    │      │            │          │          │                │捌佰元沒收，如全部或一部不能│
│    │      │            │          │          │                │沒收時，以其財產抵償之。    │
├──┼───┼──────┼─────┼─────┼────────┼──────────────┤
│ 15 │丙○○│98年8 月27日│南投縣草屯│500元     │毒品危害防制條例│乙○○販賣第一級毒品，累犯，│
│    │      │17時23分至17│鎮○○路中│          │第4條第1項      │處有期徒刑拾伍年陸月。扣案如│
│    │      │時37分間    │原國小外面│          │                │附表三編號2 所示之物沒收；未│
│    │      │            │          │          │                │扣案販賣第一級毒品所得新臺幣│
│    │      │            │          │          │                │伍佰元沒收，如全部或一部不能│
│    │      │            │          │          │                │沒收時，以其財產抵償之。    │
├──┼───┼──────┼─────┼─────┼────────┼──────────────┤
│ 16 │丙○○│98年8 月28日│臺中縣大里│1,000元   │毒品危害防制條例│乙○○販賣第一級毒品，累犯，│
│    │      │11時42分至12│市仁愛醫院│          │第4條第1項      │處有期徒刑拾伍年捌月。未扣案│
│    │      │時29分間    │外面      │          │                │如附表三編號1所示之物沒收， │
│    │      │            │          │          │                │如全部或一部不能沒收時，追徵│
│    │      │            │          │          │                │其價額或以其財產抵償之；未扣│
│    │      │            │          │          │                │案販賣第一級毒品所得新臺幣壹│
│    │      │            │          │          │                │仟元沒收，如全部或一部不能沒│
│    │      │            │          │          │                │收時，以其財產抵償之。      │
├──┼───┼──────┼─────┼─────┼────────┼──────────────┤
│ 17 │丙○○│98年8 月29日│臺中縣大里│800元     │毒品危害防制條例│乙○○販賣第一級毒品，累犯，│
│    │      │11時36分至11│市仁愛醫院│          │第4條第1項      │處有期徒刑拾伍年陸月。未扣案│
│    │      │時39分間    │外面      │          │                │如附表三編號1 所示之物沒收，│
│    │      │            │          │          │                │如全部或一部不能沒收時，追徵│
│    │      │            │          │          │                │其價額或以其財產抵償之；未扣│
│    │      │            │          │          │                │案販賣第一級毒品所得新臺幣捌│
│    │      │            │          │          │                │佰元沒收，如全部或一部不能沒│
│    │      │            │          │          │                │收時，以其財產抵償之。      │
├──┼───┼──────┼─────┼─────┼────────┼──────────────┤
│ 18 │丙○○│98年8 月30日│臺中縣大里│1,000元   │毒品危害防制條例│乙○○販賣第一級毒品，累犯，│
│    │      │12時17分許  │市仁愛醫院│          │第4條第1項      │處有期徒刑拾伍年捌月。扣案如│
│    │      │            │外面      │          │                │附表三編號2所示之物沒收；未 │
│    │      │            │          │          │                │扣案販賣第一級毒品所得新臺幣│
│    │      │            │          │          │                │壹仟元沒收，如全部或一部不能│
│    │      │            │          │          │                │沒收時，以其財產抵償之。    │
├──┼───┼──────┼─────┼─────┼────────┼──────────────┤
│ 19 │丙○○│98年8 月31日│臺中縣大里│900元     │毒品危害防制條例│乙○○販賣第一級毒品，累犯，│
│    │      │11時12分許  │市仁愛醫院│          │第4條第1項      │處有期徒刑拾伍年陸月。扣案如│
│    │      │            │外面      │          │                │附表三編號2 所示之物沒收；未│
│    │      │            │          │          │                │扣案販賣第一級毒品所得新臺幣│
│    │      │            │          │          │                │玖佰元沒收，如全部或一部不能│
│    │      │            │          │          │                │沒收時，以其財產抵償之。    │
├──┼───┼──────┼─────┼─────┼────────┼──────────────┤
│ 20 │丙○○│98年9 月1 日│臺中縣大里│700元     │毒品危害防制條例│乙○○販賣第一級毒品，累犯，│
│    │      │15時25分至16│市仁愛醫院│          │第4條第1項      │處有期徒刑拾伍年陸月。扣案如│
│    │      │時間        │外面      │          │                │附表三編號2 所示之物沒收；未│
│    │      │            │          │          │                │扣案販賣第一級毒品所得新臺幣│
│    │      │            │          │          │                │柒佰元沒收，如全部或一部不能│
│    │      │            │          │          │                │沒收時，以其財產抵償之。    │
├──┼───┼──────┼─────┼─────┼────────┼──────────────┤
│ 21 │己○○│98年5 月12日│南投縣草屯│1,000元   │毒品危害防制條例│乙○○販賣第一級毒品，累犯，│
│    │      │14時4分許   │鎮○○路朝│          │第4條第1項      │處有期徒刑拾伍年捌月。扣案如│
│    │      │            │陽宮外面  │          │                │附表三編號2所示之物沒收；未 │
│    │      │            │          │          │                │扣案販賣第一級毒品所得新臺幣│
│    │      │            │          │          │                │壹仟元沒收，如全部或一部不能│
│    │      │            │          │          │                │沒收時，以其財產抵償之。    │
├──┼───┼──────┼─────┼─────┼────────┼──────────────┤
│ 22 │己○○│98年5月13日 │南投縣草屯│1,000元   │毒品危害防制條例│乙○○販賣第一級毒品，累犯，│
│    │      │11時37分至14│鎮○○路北│          │第4條第1項      │處有期徒刑拾伍年捌月。扣案如│
│    │      │時7分間     │投國小外面│          │                │附表三編號2所示之物沒收；未 │
│    │      │            │          │          │                │扣案販賣第一級毒品所得新臺幣│
│    │      │            │          │          │                │壹仟元沒收，如全部或一部不能│
│    │      │            │          │          │                │沒收時，以其財產抵償之。    │
├──┼───┼──────┼─────┼─────┼────────┼──────────────┤
│ 23 │己○○│98年5月17日 │南投縣草屯│1,000元   │毒品危害防制條例│乙○○販賣第一級毒品，累犯，│
│    │      │12時4分許   │鎮○○路北│          │第4條第1項      │處有期徒刑拾伍年捌月。扣案如│
│    │      │            │投國小外面│          │                │附表三編號2所示之物沒收；未 │
│    │      │            │          │          │                │扣案販賣第一級毒品所得新臺幣│
│    │      │            │          │          │                │壹仟元沒收，如全部或一部不能│
│    │      │            │          │          │                │沒收時，以其財產抵償之。    │
├──┼───┼──────┼─────┼─────┼────────┼──────────────┤
│ 24 │己○○│98年5月20日 │南投縣草屯│1,000元   │毒品危害防制條例│乙○○販賣第一級毒品，累犯，│
│    │      │15時34分許  │鎮○○路北│          │第4條第1項      │處有期徒刑拾伍年捌月。扣案如│
│    │      │            │投國小外面│          │                │附表三編號2所示之物沒收；未 │
│    │      │            │          │          │                │扣案販賣第一級毒品所得新臺幣│
│    │      │            │          │          │                │壹仟元沒收，如全部或一部不能│
│    │      │            │          │          │                │沒收時，以其財產抵償之。    │
├──┼───┼──────┼─────┼─────┼────────┼──────────────┤
│ 25 │己○○│98年5月26日 │南投縣草屯│1,000元   │毒品危害防制條例│乙○○販賣第一級毒品，累犯，│
│    │      │14時1分許   │鎮○○路北│          │第4條第1項      │處有期徒刑拾伍年捌月。扣案如│
│    │      │            │投國小外面│          │                │附表三編號2所示之物沒收；未 │
│    │      │            │          │          │                │扣案販賣第一級毒品所得新臺幣│
│    │      │            │          │          │                │壹仟元沒收，如全部或一部不能│
│    │      │            │          │          │                │沒收時，以其財產抵償之。    │
├──┼───┼──────┼─────┼─────┼────────┼──────────────┤
│ 26 │己○○│98年5月27日 │南投縣草屯│2,000元   │毒品危害防制條例│乙○○販賣第一級毒品，累犯，│
│    │      │10時58分許  │鎮○○路北│          │第4條第1項      │處有期徒刑拾伍年拾月。扣案如│
│    │      │            │投國小外面│          │                │附表三編號2所示之物沒收；未 │
│    │      │            │          │          │                │扣案販賣第一級毒品所得新臺幣│
│    │      │            │          │          │                │貳仟元沒收，如全部或一部不能│
│    │      │            │          │          │                │沒收時，以其財產抵償之。    │
├──┼───┼──────┼─────┼─────┼────────┼──────────────┤
│ 27 │己○○│98年5月28日 │南投縣草屯│1,000元   │毒品危害防制條例│乙○○販賣第一級毒品，累犯，│
│    │      │11時32分許  │鎮○○路北│          │第4條第1項      │處有期徒刑拾伍年捌月。扣案如│
│    │      │            │投國小外面│          │                │附表三編號2所示之物沒收；未 │
│    │      │            │          │          │                │扣案販賣第一級毒品所得新臺幣│
│    │      │            │          │          │                │壹仟元沒收，如全部或一部不能│
│    │      │            │          │          │                │沒收時，以其財產抵償之。    │
├──┼───┼──────┼─────┼─────┼────────┼──────────────┤
│ 28 │己○○│98年6月1日14│南投縣草屯│2,000元   │毒品危害防制條例│乙○○販賣第一級毒品，累犯，│
│    │      │時35分許    │鎮○○路北│          │第4條第1項      │處有期徒刑拾伍年拾月。扣案如│
│    │      │            │投國小旁50│          │                │附表三編號2所示之物沒收；未 │
│    │      │            │0公尺天橋 │          │                │扣案販賣第一級毒品所得新臺幣│
│    │      │            │下        │          │                │貳仟元沒收，如全部或一部不能│
│    │      │            │          │          │                │沒收時，以其財產抵償之。    │
├──┼───┼──────┼─────┼─────┼────────┼──────────────┤
│ 29 │己○○│98年6月3日10│南投縣草屯│1,000元   │毒品危害防制條例│乙○○販賣第一級毒品，累犯，│
│    │      │時22分至12時│鎮○○路北│          │第4條第1項      │處有期徒刑拾伍年捌月。扣案如│
│    │      │24分間      │投國小外面│          │                │附表三編號2所示之物沒收；未 │
│    │      │            │          │          │                │扣案販賣第一級毒品所得新臺幣│
│    │      │            │          │          │                │壹仟元沒收，如全部或一部不能│
│    │      │            │          │          │                │沒收時，以其財產抵償之。    │
├──┼───┼──────┼─────┼─────┼────────┼──────────────┤
│ 30 │己○○│98年6月4日15│南投縣草屯│2,000元   │毒品危害防制條例│乙○○販賣第一級毒品，累犯，│
│    │      │時5分至15時 │鎮○○路北│          │第4條第1項      │處有期徒刑拾伍年拾月。扣案如│
│    │      │17 分間     │投國小外面│          │                │附表三編號2所示之物沒收；未 │
│    │      │            │          │          │                │扣案販賣第一級毒品所得新臺幣│
│    │      │            │          │          │                │貳仟元沒收，如全部或一部不能│
│    │      │            │          │          │                │沒收時，以其財產抵償之。    │
├──┼───┼──────┼─────┼─────┼────────┼──────────────┤
│ 31 │己○○│98年6月5日14│南投縣草屯│1,000元   │毒品危害防制條例│乙○○販賣第一級毒品，累犯，│
│    │      │時6分許     │鎮○○路北│          │第4條第1項      │處有期徒刑拾伍年捌月。扣案如│
│    │      │            │投國小外面│          │                │附表三編號2所示之物沒收；未 │
│    │      │            │          │          │                │扣案販賣第一級毒品所得新臺幣│
│    │      │            │          │          │                │壹仟元沒收，如全部或一部不能│
│    │      │            │          │          │                │沒收時，以其財產抵償之。    │
├──┼───┼──────┼─────┼─────┼────────┼──────────────┤
│ 32 │己○○│98年6月6日14│南投縣草屯│1,000元   │毒品危害防制條例│乙○○販賣第一級毒品，累犯，│
│    │      │時50分許    │鎮○○路北│          │第4條第1項      │處有期徒刑拾伍年捌月。扣案如│
│    │      │            │投國小外面│          │                │附表三編號2所示之物沒收；未 │
│    │      │            │          │          │                │扣案販賣第一級毒品所得新臺幣│
│    │      │            │          │          │                │壹仟元沒收，如全部或一部不能│
│    │      │            │          │          │                │沒收時，以其財產抵償之。    │
├──┼───┼──────┼─────┼─────┼────────┼──────────────┤
│ 33 │己○○│98年6月7日12│南投縣草屯│2,000元   │毒品危害防制條例│乙○○販賣第一級毒品，累犯，│
│    │      │時42分許    │鎮○○路北│          │第4條第1項      │處有期徒刑拾伍年拾月。扣案如│
│    │      │            │投國小外面│          │                │附表三編號2所示之物沒收；未 │
│    │      │            │          │          │                │扣案販賣第一級毒品所得新臺幣│
│    │      │            │          │          │                │貳仟元沒收，如全部或一部不能│
│    │      │            │          │          │                │沒收時，以其財產抵償之。    │
├──┼───┼──────┼─────┼─────┼────────┼──────────────┤
│ 34 │己○○│98年6月8日11│南投縣草屯│2,000元   │毒品危害防制條例│乙○○販賣第一級毒品，累犯，│
│    │      │時14分許    │鎮○○路北│          │第4條第1項      │處有期徒刑拾伍年拾月。扣案如│
│    │      │            │投國小外面│          │                │附表三編號2所示之物沒收；未 │
│    │      │            │          │          │                │扣案販賣第一級毒品所得新臺幣│
│    │      │            │          │          │                │貳仟元沒收，如全部或一部不能│
│    │      │            │          │          │                │沒收時，以其財產抵償之。    │
├──┼───┼──────┼─────┼─────┼────────┼──────────────┤
│ 35 │己○○│98年6月9日13│南投縣草屯│2,000元   │毒品危害防制條例│乙○○販賣第一級毒品，累犯，│
│    │      │時23分許    │鎮○○路北│          │第4條第1項      │處有期徒刑拾伍年拾月。扣案如│
│    │      │            │投國小外面│          │                │附表三編號2所示之物沒收；未 │
│    │      │            │          │          │                │扣案販賣第一級毒品所得新臺幣│
│    │      │            │          │          │                │貳仟元沒收，如全部或一部不能│
│    │      │            │          │          │                │沒收時，以其財產抵償之。    │
├──┼───┼──────┼─────┼─────┼────────┼──────────────┤
│ 36 │己○○│98年6月10日 │南投縣草屯│1,000元   │毒品危害防制條例│乙○○販賣第一級毒品，累犯，│
│    │      │14時9分許   │鎮○○路北│          │第4條第1項      │處有期徒刑拾伍年捌月。扣案如│
│    │      │            │投國小外面│          │                │附表三編號2所示之物沒收；未 │
│    │      │            │          │          │                │扣案販賣第一級毒品所得新臺幣│
│    │      │            │          │          │                │壹仟元沒收，如全部或一部不能│
│    │      │            │          │          │                │沒收時，以其財產抵償之。    │
├──┼───┼──────┼─────┼─────┼────────┼──────────────┤
│ 37 │己○○│98年6月11日 │南投縣草屯│2,000元   │毒品危害防制條例│乙○○販賣第一級毒品，累犯，│
│    │      │10時58分許  │鎮○○路北│          │第4條第1項      │處有期徒刑拾伍年拾月。扣案如│
│    │      │            │投國小外面│          │                │附表三編號2所示之物沒收；未 │
│    │      │            │          │          │                │扣案販賣第一級毒品所得新臺幣│
│    │      │            │          │          │                │貳仟元沒收，如全部或一部不能│
│    │      │            │          │          │                │沒收時，以其財產抵償之。    │
├──┼───┼──────┼─────┼─────┼────────┼──────────────┤
│ 38 │己○○│98年6月13日 │南投縣草屯│1,000元   │毒品危害防制條例│乙○○販賣第一級毒品，累犯，│
│    │      │15時32分許  │鎮○○路北│          │第4條第1項      │處有期徒刑拾伍年捌月。扣案如│
│    │      │            │投國小外面│          │                │附表三編號2所示之物沒收；未 │
│    │      │            │          │          │                │扣案販賣第一級毒品所得新臺幣│
│    │      │            │          │          │                │壹仟元沒收，如全部或一部不能│
│    │      │            │          │          │                │沒收時，以其財產抵償之。    │
├──┼───┼──────┼─────┼─────┼────────┼──────────────┤
│ 39 │己○○│98年6月15日 │南投縣草屯│2,000元   │毒品危害防制條例│乙○○販賣第一級毒品，累犯，│
│    │      │12時55分至14│鎮○○路北│          │第4條第1項      │處有期徒刑拾伍年拾月。扣案如│
│    │      │時4分間     │投國小外面│          │                │附表三編號2所示之物沒收；未 │
│    │      │            │          │          │                │扣案販賣第一級毒品所得新臺幣│
│    │      │            │          │          │                │貳仟元沒收，如全部或一部不能│
│    │      │            │          │          │                │沒收時，以其財產抵償之。    │
├──┼───┼──────┼─────┼─────┼────────┼──────────────┤
│ 40 │己○○│98年6月17日 │南投縣草屯│2,000元   │毒品危害防制條例│乙○○販賣第一級毒品，累犯，│
│    │      │13時14分許  │鎮○○路北│          │第4條第1項      │處有期徒刑拾伍年拾月。扣案如│
│    │      │            │投國小外面│          │                │附表三編號2所示之物沒收；未 │
│    │      │            │          │          │                │扣案販賣第一級毒品所得新臺幣│
│    │      │            │          │          │                │貳仟元沒收，如全部或一部不能│
│    │      │            │          │          │                │沒收時，以其財產抵償之。    │
├──┼───┼──────┼─────┼─────┼────────┼──────────────┤
│ 41 │己○○│98年6月18日 │南投縣草屯│2,000元   │毒品危害防制條例│乙○○販賣第一級毒品，累犯，│
│    │      │10時58分許  │鎮○○路北│          │第4條第1項      │處有期徒刑拾伍年拾月。扣案如│
│    │      │            │投國小外面│          │                │附表三編號2所示之物沒收；未 │
│    │      │            │          │          │                │扣案販賣第一級毒品所得新臺幣│
│    │      │            │          │          │                │貳仟元沒收，如全部或一部不能│
│    │      │            │          │          │                │沒收時，以其財產抵償之。    │
└──┴───┴──────┴─────┴─────┴────────┴──────────────┘
附表二：販賣第二級毒品甲基安非他命部分
┌──┬───┬──────┬─────┬─────┬────────┬──────────────┐
│編號│購毒者│交易時間    │交易地點  │ 金    額 │所犯法條        │罪名及宣告刑                │
│    │      │ (民國)     │          │（新臺幣）│                │                            │
├──┼───┼──────┼─────┼─────┼────────┼──────────────┤
│ 1  │戊○○│98年7 月2 日│臺中縣大里│3,500元   │毒品危害防制條例│乙○○販賣第二級毒品，累犯，│
│    │      │13時23分至晚│市○○路上│          │第4條第2項      │處有期徒刑柒年拾月。未扣案如│
│    │      │間某時許    │MIO 美髮沙│          │                │附表三編號1所示之物沒收，如 │
│    │      │            │龍店外    │          │                │全部或一部不能沒收時，追徵其│
│    │      │            │          │          │                │價額或以其財產抵償之；未扣案│
│    │      │            │          │          │                │販賣第二級毒品所得新臺幣參仟│
│    │      │            │          │          │                │伍佰元沒收，如全部或一部不能│
│    │      │            │          │          │                │沒收時，以其財產抵償之。    │
├──┼───┼──────┼─────┼─────┼────────┼──────────────┤
│ 2  │戊○○│98年7 月21日│臺中縣大里│3,500元   │毒品危害防制條例│乙○○販賣第二級毒品，累犯，│
│    │      │12時15分至12│市○○路上│          │第4條第2項      │處有期徒刑柒年拾月。未扣案如│
│    │      │時26分間    │MIO 美髮沙│          │                │附表三編號1所示之物沒收，如 │
│    │      │            │龍店外    │          │                │全部或一部不能沒收時，追徵其│
│    │      │            │          │          │                │價額或以其財產抵償之；未扣案│
│    │      │            │          │          │                │販賣第二級毒品所得新臺幣參仟│
│    │      │            │          │          │                │伍佰元沒收，如全部或一部不能│
│    │      │            │          │          │                │沒收時，以其財產抵償之。    │
└──┴───┴──────┴─────┴─────┴────────┴──────────────┘
附表三：
┌──┬───────┬─────┬────────┐
│編號│  物品名稱    │單位      │數            量│
├──┼───────┼─────┼────────┤
│ 1  │未扣案搭配門號│支        │1               │
│    │0000000000號行│          │                │
│    │動電話（含SIM │          │                │
│    │卡1張）       │          │                │
├──┼───────┼─────┼────────┤
│ 2  │扣案搭配門號09│支        │1               │
│    │00000000號行動│          │                │
│    │電話（含SIM 卡│          │                │
│    │1張）         │          │                │
├──┼───────┼─────┼────────┤
│ 3  │海洛因（驗後淨│包        │4               │
│    │重合計1.18公克│          │                │
│    │）            │          │                │
├──┼───────┼─────┼────────┤
│ 4  │甲基安非他命（│包        │4               │
│    │驗餘淨重合計3.│          │                │
│    │353公克）     │          │                │
├──┼───────┼─────┼────────┤
│ 5  │海洛因殘渣袋  │批        │1               │
├──┼───────┼─────┼────────┤
│ 6  │扣案搭配門號09│支        │1               │
│    │00000000號行動│          │                │
│    │電話（含SIM 卡│          │                │
│    │1張）         │          │                │
└──┴───────┴─────┴────────┘
附表四：無罪部分（被訴販賣第二級毒品甲基安非他命部分）
┌──┬───┬──────┬─────┬─────┐
│編號│購毒者│交易時間    │交易地點  │ 金    額 │
│    │      │ (民國)     │          │（新臺幣）│
├──┼───┼──────┼─────┼─────┤
│ 1  │戊○○│98年7 月間某│臺中縣大里│3,500元   │
│    │      │日          │市○○路上│          │
│    │      │            │MIO 美髮沙│          │
│    │      │            │龍店外    │          │
├──┼───┼──────┼─────┼─────┤
│ 2  │戊○○│98年9 月初某│臺中縣大里│3,500元   │
│    │      │日          │市○○路與│          │
│    │      │            │至善路口附│          │
│    │      │            │近        │          │
└──┴───┴──────┴─────┴─────┘
附錄論罪科刑法條全文：
98年5月20日修正前毒品危害防制條例第4條第1項
製造、運輸、販賣第一級毒品者，處死刑或無期徒刑；處無期徒
刑者，得併科新臺幣1千萬元以下罰金。
98年5月20日修正後毒品危害防制條例第4條第1項、第2項
製造、運輸、販賣第一級毒品者，處死刑或無期徒刑；處無期徒
刑者，得併科新臺幣2千萬元以下罰金。
製造、運輸、販賣第二級毒品者，處無期徒刑或7年以上有期徒
刑，得併科新臺幣1千萬元以下罰金。

司法院資訊處製作；財團法人民間司法改革基金會備份。
